【裁判字號】    90,易,1824
【裁判日期】    901109
【裁判案由】    竊盜
【裁判全文】
臺灣板橋地方法院刑事判決                          九十年度易字第一八二四號
    公  訴  人  臺灣板橋地方法院檢察署檢察官
    被      告  甲○○
右列被告因竊盜案件，經檢察官提起公訴（九十年度偵字第二四三二號），本院判決
如左：
    主  文
甲○○竊盜，處有期徒刑肆月，如易科罰金，以佰元折算壹日。
    事  實
一、甲○○意圖為自己不法之所有，於民國八十九年十一月二十五日八時許，在臺北
    市○○○路○段十六巷八號前，見乙○○所有車牌號碼為ＤＮＢ－二九一號（起
    訴書誤載為ＤＶＢ－二九一號）輕機車停於該處，且鑰匙仍留在機車上而未取下
    ，即竊取該機車，得手後，供己騎用。嗣於九十年一月十七日十八時三十分許，
    甲○○騎乘上開機車行經臺北縣蘆洲市○○○路十號前，為警當場查獲。
二、案經被害人乙○○訴由臺北縣警察局蘆洲分局報告臺灣板橋地方法院檢察署檢察
    官偵查起訴。
    理  由
一、訊據被告甲○○對於其在上開時地騎乘乙○○所有車牌號碼為ＤＮＢ－二九一號
    之輕機車一輛，經警查獲等情固坦承不諱，惟矢口否認有竊盜之犯行，辯稱：該
    機車係其友丙○○於八十九年十一月間騎來放我這邊，並將我所有之機車騎走云
    云。經查，右揭事實，業據告訴人即被害人乙○○於警訊中及本院審理時指訴歷
    歷，並有臺北縣警察局贓物認領保管單、臺北市政府警察局萬華分局車輛協尋、
    車牌遺失（尋獲）受理報案單附卷可稽。次查，被告前於警訊中供稱：其係於九
    十年一月十日十時許，在臺北縣三重市○○路某地向丙○○借用騎乘等語，後於
    檢察官偵查中辯稱：該機車係於八十九年十一月左右，由丙○○所置放等語，觀
    諸被告係於九十年一月十七日即被查獲，距九十年一月十日僅有一星期之隔，距
    八十九年十一月亦非相隔甚久，應無記憶模糊之理，是被告之辯述前後不一，尚
    難採信。又被告與丙○○僅認識兩個多月，交情並不深，而借用車輛亦無約定何
    時歸還等情，業據被告供承在卷，則既係借用，衡諸常情，多必約定歸還之時間
    ，何況被告與丙○○交情甚淺，更豈有無約定何時歸還之理？是被告之辯詞亦與
    常情不合。末查，被告所陳報之證人丙○○地址，經送達後發現並無此人，有臺
    灣板橋地方法院檢察署刑事證人傳票及其信封、本院送達證書及其信封各一份附
    卷可稽。是被告上開所辯，應屬卸責之詞，不足採信。事證明確，被告之犯行堪
    以認定。
二、核被告所為，係犯刑法第三百二十條第一項之竊盜罪。爰審酌被告之品行、智識
    程度、生活狀況，其因一時貪念，致有本件之犯行，被告犯罪之動機、目的、手
    段、犯罪所生之危害、犯罪後之態度等一切情狀，量處如主文所示之刑，並諭知
    易科罰金之折算標準，以示懲儆。又被告行為（犯罪）後，刑法第四十一條業於
    九十年一月十日修正公布施行，於同年一月十二日生效，該法第四十一條第一項
    前段將得易科罰金之範圍由「犯最重本刑為三年以下有期徒刑以下之刑之罪」修
    正擴大為「犯最重本刑為五年以下有期徒刑以下之刑之罪」，更有利於被告，應
    依刑法第二條第一項前段之規定，適用裁判時之法律即刑法第四十一條第一項前
    段。
據上論斷，應依刑事訴訟法第二百九十九條第一項前段，刑法第三百二十條第一項、
第二條第一項前段、第四十一條第一項前段，罰金罰鍰提高標準條例第一條前段、第
二條，判決如主文。
本案經檢察官陳孟黎到庭執行職務
中      華      民      國       九十       年    十一    月     九     日
                                      臺灣板橋地方法院刑事第一庭
                                          法  官  楊  千  儀
右正本證明與原本無異。
如不服本判決應於送達後十日內向本院提出上訴狀。
                                          書記官  吳  河  東
中      華      民      國       九十       年    十一    月   二十一   日
附錄本案論罪科刑法條全文：
刑法第三百二十條第一項
意圖為自己或第三人不法之所有，而竊取他人之動產者，為竊盜罪，處五年以下有期
徒刑、拘役或五百元以下罰金。
（罰金已依罰金罰鍰提高標準條例提高為十倍）


司法院資訊處製作；財團法人民間司法改革基金會備份。
